臺灣新竹地方法院簡易庭小額民事判決　九十一年度竹小字第一四七號
　　原　　　告　中華電信股份有限公司台灣北區電信分公司
　　法定代理人　丁○○
　　訴訟代理人　丙○○
　　送達代收人　乙○○
　　被　　　告　甲○○
右當事人間請求給付電話費事件，本院判決如左：
    主　　文
原告之訴駁回。
訴訟費用新台幣陸佰拾柒元由原告負擔。
    事實及理由
一、原告之聲明：被告應給付原告新台幣（下同）三萬一千九百六十五元，及自支付
    命令送達翌日起至清償日止，按年息百分之五計算之利息。
二、事實摘要：
（一）原告主張被告甲○○於民國八十一年五月二十一日向原告租用號碼為0000
      000號電話，被告自八十五年九月間起至八十五年十月間止，共積欠國際電
      話費三萬一千九百六十五元未付，迭催不理，爰依契約關係訴請被告給付如聲
      明所示之電話費及利息。
（二）被告固自認向原告申請使用上開電話，惟否認以該電話撥打國際電話，辯稱：
      其曾拿起話筒聽過有外國女人對話聲音，縱使掛斷話筒亦無法切斷對話，故懷
      疑被盜接電話、盜打國際電話，遂向原告改制前之電信局申請限撥國際電話，
      亦要求電信局派員處理，電信局派員維修後向其表示：「下游線路接錯了」等
      語，被告當時有簽認維修單，此後，就再也沒有聽到外國女人通話聲。嗣被告
      於八十六年八月八日申請移機至新竹市○○路五五○巷三四弄十九號二樓，電
      話號碼更改為0000000號，迄至八十七年十二月三日申請停話，電信局
      於八十七年十二月七日拆線（機）。被告既未撥打國際電話，原告卻要其繳交
      相關費用，為無理由。
三、本院之判斷：
（一）原告主張被告甲○○於民國八十一年五月二十一日向原告租用0000000
      號電話，被告自八十五年九月間起至八十五年十月間止，共積欠國際電話費三
      萬一千九百六十五元未付之事實，業據其提出市內電話裝機申請書一份、市內
      電話用戶登記卡一份、電信費用明細清單二份，客戶歷史資料二份為證，且為
      被告所不爭執，堪認為真實。
（二）原告主張被告應支付上開電話費一節，已據被告否認撥打國際電話，並辯稱：
      其曾拿起話筒聽過有外國女人對話聲音，縱使掛斷話筒亦無法切斷對話，故懷
      疑被盜接電話、盜打國際電話，遂向原告改制前之電信局申請限撥國際電話，
      亦要求電信局派員處理，電信局派員維修後向被告表示：「下游線路接錯了」
      等語，被告當時有簽認維修單，此後，就再也沒有聽到外國女人通話聲等語，
      此為原告所不爭執，核與原告提出之客戶歷史資料上登載該線電話於八十五年
      九月十八日申請限撥國際電話之記錄相符，佐以被告自八十一年五月二十一日
      申請租用電話，歷經移機、改號，迄至八十七年十二月七日拆線（機）止，其
      繳付電話費並無其他異狀，單僅積欠八十五年九、十月份之國際電話費用，難
      認被告係惡意使用電信設備而拒不付款，是以被告所辯其未撥打國際電話而毋
      須繳付開款項之情，應足採信。
（三）按當事人主張有利於己之事實者，就其事實有舉證之責任，民事訴訟法第二百
      七十七條定有明文。查本件原告係主張被告應支付國際電話費一節，業經被告
      否認在卷，有如前述，是原告自應積極提出事證以證明被告撥打國際電話之有
      利事項，惟其訴訟代理人到場陳明因時間久遠而無法提出該線電話之通聯記錄
      及維修人員資料供本院查證之情，本院認其所提上開資料尚無足為原告有利之
      認定，從而，原告訴請依契約被告給付上開電話費及利息，為無理由，應予駁
      回。
五、結論，本件原告之訴為無理由，依民事訴訟法第四百三十六條之二十三、第四百
    三十六條第二項、第七十八條、第四百三十六條之十九第一項，判決如主文。
中　　　華　　　民　　　國　　九十一　　年　　　八　　　月　　二十七　　日
                                  臺灣新竹地方法院新竹簡易庭
~B法　　　官　黃美文
右為正本係照原本作成。
如對本判決上訴，須於判決送達後廿日內向本院提出上訴（須按他造當事人之人數附
繕本）。
~B書　記　官　洪木志
中　　　華　　　民　　　國　　九十一　　年　　　八　　　月　　二十八　　日
